臺灣高等法院高雄分院刑事判決　　　 100年度上訴字第1135號
上　訴　人
即　被　告　郭國信
上列上訴人因毒品危害防制條例案件，不服臺灣高雄地方法院10
0 年度審訴字第1001號中華民國100 年5 月31日第一審判決（起
訴案號：臺灣高雄地方法院檢察署100 年度毒偵字第1104號），
提起上訴，本院判決如下：
     主  文
上訴駁回。
     理  由
一、按不服地方法院之第一審判決而上訴者，應向管轄第二審之
    高等法院為之，且上訴書狀應敘述具體理由。第二審法院認
    為上訴書狀未敘述理由或上訴有刑事訴訟法第362 條前段之
    情形者，應以判決駁回之，刑事訴訟法第361 條第1 項、第
    367 條前段定有明文。所謂不服第一審判決之具體理由，必
    係依卷內既有訴訟資料或提出新事證，指摘或表明第一審判
    決有何採證認事、用法或量刑等足以影響判決本旨之不當或
    違法，而構成應予撤銷之具體理由，始足當之；倘僅泛言原
    判決認定事實錯誤、違背法令、量刑失之過重或輕縱，而未
    指出具體事由，或形式上雖已指出具體事由，然該事由縱使
    屬實，亦不足以認為原判決有何不當或違法者，皆難謂係具
    體事由，俾與第二審上訴制度在請求第二審法院撤銷、變更
    第一審不當或違法之判決，以實現個案救濟及節制濫行上訴
    之立法目的相契合。是倘上訴人之上訴書狀雖述上訴理由
    ，惟並未具體述第一審判決有何不當或違法情形，即與未
    述具體理由無異，所為上訴，即非適法。
二、上訴人即被告郭國信（下稱被告）不服原判決，於民國100
    年6 月13日提起上訴稱：伊對所犯之罪甚感懊悔，但因家母
    已80餘歲，心想陪在身邊已無多時，爰懇請鈞院撤銷原判決
    ，從輕量刑云云。
三、查本案原審認被告施用第一、二級毒品，因而犯毒品危害防
    制條例第10條第1 項、第2 項之施用第一級、第二級毒品罪
    （各1 罪）。其中施用第一級毒品罪之法定刑為6 月以上5
    年以下有期徒刑；另施用第二級毒品罪之法定刑為3 年以下
    有期徒刑。原審就上開施用第一級、第二級毒品罪分別科處
    有期徒刑1 年、7 月，合定其應執行刑為有期徒刑1 年6 月
    ，量刑均屬允當，已無改判處較輕之刑之空間。被告上訴所
    稱事由，均屬個人事由，無由構成減輕其刑或改判之事由。
    原審之量刑既無不當，被告上訴意旨所陳，稽諸首揭說明，
    難謂有具體理由，其上訴即非適法，應予駁回，並不經言詞
    辯論為之。
據上論結，應依刑事訴訟法第367 條前段、第372 條，判決如主
文。
中    華    民    國  100     年    7     月    29    日
                  刑事第四庭    審判長法  官  蕭權閔
                                      法  官  唐照明
                                      法  官  吳進寶
以上正本證明與原本無異。
施用第一級毒品部分如不服本判決應於收受本判決後10日內向本
院提出上訴書狀，其未敘述上訴理由者，並得於提起上訴後10日
內向本院補提理由書狀（均須按他造當事人之人數附繕本）「切
勿逕送上級法院」。
施用第二級毒品部分不得上訴。
中    華    民    國  100     年    7     月    29    日
                                      書記官  唐奇燕